【裁判字號】    98,審聲,155
【裁判日期】    980216
【裁判案由】    停止執行
【裁判全文】
臺灣臺北地方法院民事裁定             98年度審聲字第155號
聲  請  人  甲○○
相  對  人  台新國際商業銀行股份有限公司
法定代理人  乙○○
上列當事人間聲請停止執行事件，經臺灣桃園地方法院於97年12
月29日以97年度聲字第1961號裁定移轉管轄而來，本院裁定如下
：
    主  文
聲請駁回。
聲請程序費用由聲請人負擔。
    理  由
一、按強制執行程序開始後，除法律另有規定外，不停止執行。
    有回復原狀之聲請，或提起再審或異議之訴，或對於和解為
    繼續審判之請求，或提起宣告調解無效之訴、撤銷調解之訴
    ，或對於許可強制執行之裁定提起抗告時，法院因必要情形
    或依聲請定相當並確實之擔保，得為停止強制執行之裁定，
    強制執行法第18條定有明文。又發票人主張本票係偽造、變
    造者，於前條裁定送達後二十日內，得對執票人向為裁定之
    法院提起確認之訴。發票人證明已依前項規定提起訴訟時，
    執行法院應停止強制執行。但得依執票人聲請，許其提供相
    當擔保，繼續強制執行，亦得依發票人聲請，許其提供相當
    擔保，停止強制執行。發票人主張本票債權不存在而提起確
    認之訴不合於第一項之規定者，法院依發票人聲請，得許其
    提供相當並確實之擔保，停止強制執行，非訟事件法第195
    條亦有明文；是關於停止執行之聲請，須以聲請人有合法提
    起再審或異議之訴（債務人異議之訴或第三人異議之訴），
    或對於和解為繼續審判之請求，或提起宣告調解無效之訴、
    撤銷調解之訴，或對於許可強制執行之裁定提起抗告，或已
    有提起確認本票債權不存在之訴，始得為聲請。
二、本件聲請意旨略以：聲請人與相對人間因執行異議事件，業
    經另行具狀起訴在案，是願供擔保，請准臺灣板橋地方法院
    97年度執助字第3131號清償債務強制執行程序，於本院97年
    度北簡字第10701號確認本票債權不存在事件判決確定前，
    停止執行云云。
三、經查，本件聲請人聲請時所據繫屬中之本院97年度北簡字第
    10701號民事事件，聲請人起訴時雖係請求確認相對人持有
    聲請人於民國87年7月16日所簽發、票面金額新台幣（下同
    ）300,000元、到期日為88年3月20日之本票（下稱系爭本票
    ）債權不存在，惟其在訴訟繫屬中已變更請求撤銷本院96
    年度執字第94935號給付票款強制執行事件之強制執行程序
    ，並經該民事事件審理法院認此訴之變更為合法，並據以判
    決聲請人勝訴並已確定在案，有該民事判決書影本及本院公
    務電話紀錄表各一份附卷可稽，則聲請人所指民事事件之起
    訴內容，既經其變更而撤回請求確認系爭本票債權不存在部
    分，自難認聲請人為本件聲請時，尚有對相對人請求確認本
    票債權不存在之訴訟繫屬中，且依聲請人所述情形，亦難認
    聲請人有對相對人提起前述強制執行法第18條所規定之再審
    或異議之訴等訴訟，揆諸前揭規定意旨及說明，聲請人之上
    開聲請，於法尚有未合，應予駁回。
四、依強制執行法第30條之1、民事訴訟法第95條、第78條，裁
    定如主文。
中    華    民    國    98    年    2     月    16    日
                  民事第六庭    法  官  林麗真
以上正本係照原本作成。
如對本裁定抗告，須於裁定送達後十日之不變期間內，向本院提
出抗告狀。
中    華    民    國    98    年    2     月    18    日
                                書記官  黃士元


司法院資訊處製作；財團法人民間司法改革基金會備份。
